臺灣臺中地方法院裁定
111年度中秩字第47號
移送機關    臺中市政府警察局第五分局

被移送人    李宏毅  


上列被移送人因違反社會秩序維護法案件，經移送機關以中華民
國111年5月2日中市警五分偵字第1110020530號移送書移送審理
，本院裁定如下：
    主    文
李宏毅無正當理由攜帶具有殺傷力之器械，處罰鍰新臺幣參仟元
。
    事 實 理 由 及 證 據
一、被移送人於下列時、地，有違反社會秩序維護法之行為：
  ㈠時間：民國111年4月24日7時7分許。
  ㈡地點：臺中市○○區○○○路0段000號前。
  ㈢行為：無正當理由，攜帶具有殺傷力器械即金屬球棒1支。
二、上開事實，有下列之事證證明屬實：
  ㈠按無正當理由攜帶具殺傷力之器械、化學製劑或其他危險物
    品者，處3日以下拘留或新臺幣3萬元以下罰鍰，社會秩序維
    護法第63條第1項第1款定有明文。本條款之構成要件，須行
    為人客觀上有攜帶具有殺傷力之器械、化學製劑或其他危險
    物品之行為，且該攜帶係無正當理由，因而有危害社會安全
    之情形，始克當之。亦即應就行為人客觀上攜帶具有殺傷力
    器械之行為，依其攜帶行為之目的，考量行為人攜帶當時之
    時間、地點、身分、舉止等因素，據以認定其是否已構成該
    行為，合先敘明。
  ㈡被移送人李宏毅於警詢時坦承其有攜帶金屬球棒與友人黃聖
    傑及其他朋友玩耍等語，核與關係人黃聖傑於警詢時之證詞
    相符，並有扣押筆錄、扣押物品目錄表、扣押物品收據、監
    視器畫面擷圖、現場照片及扣案之器械即金屬球棒1支可資
    佐證，足認被移送人李宏毅確有攜帶該球棒之事實。
  ㈢依附卷扣案之球棒照片以觀，該球棒為鋼鐵材質，質地厚實
    堅硬，客觀上足以對人之生命、身體、安全構成威脅，具有
    危險性，屬具有殺傷力之器械。被移送人於警詢時固辯稱其
    僅係帶著球棒在與友人打球及玩耍等語，惟被移送人所攜帶
    之金屬球棒，可為攻擊他人之武器並具有殺傷力，且被移送
    人係將該球棒用於沿路揮打三角錐及機車，攜帶該球棒之行
    為顯然與擊打壘球無關，被移送人之行為，已有危害於社會
    安全之情形，是被移送人上開所辯，難認其攜帶有正當理由
    ，其辯詞洵不足採。是被移送人有違反社會秩序維護法第63
    條第1項第1款之規定，事實明確，應予處罰。
三、本院審酌被移送人違反本法手段、違反程度、上開違序所生
    危害、被移送人之素行、智識能力、生活狀況等一切情狀，
    量處如主文所示之罰鍰。又扣案金屬球棒1支，係被移送人
    所有供本案破壞三角錐之物，業據被移送人供承在卷，宣告
    沒入並不違背比例原則，故依同法第22條第3項併宣告沒入
    。
四、依社會秩序維護法第45條第1項、第63條第1條第1款、第22
    條第3項，裁定如主文。
中　　華　　民　　國　　111 　年　　9 　　月　　28　　日
                  臺灣臺中地方法院臺中簡易庭
                                  法　官　吳蕙玟
以上正本係照原本作成。　　　　　　　　　　　　　　　　　
如不服本裁定，得於裁定書送達之翌日起5日內，以書狀敘述理
由，向本庭提出抗告。
中　　華　　民　　國　　111 　年　　9 　　月　　28　　日
                                  書記官  楊思賢